# 关于限售股估值

提问人：papaxiongdexia 时间：2020-03-30 08:05:21
版主您好，
请教您个问题，比如，A公司对B公司定向增发。增发后，B对A形成了控制。那是否需要对该定向增加的价格进行估值？我看有一个估值办法叫亚式期权法。从而会有 2 个后续问题
1 ）如果估值价格与之前定向增发的成本价之间存在差异是否需要调整？调整长期股权投资？
2 ）在禁售期内，是不是每个年度资产负债表日都要进行估值，对长投进行调整？
感谢您的回复，麻烦您了

回答人：chenyiwei
1 、理论上应调整长期股权投资成本，对应调整资本公积。
2 、后续无需重新估值和调整长期股权投资账面价值（计提减值准备除外）。